臺灣臺北地方法院民事裁定　　　　　　　　　　　　　　九十年度簡上字第三四號
　　上　訴　人　冠有限公司
　　法定代理人　甲○○
　　被 上 訴人　金順發實業有限公司
　　法定代理人　乙○○
當事人間損害賠償事件，上訴人對於九十三年七月十六日本院第二審判決提起上訴，
本院裁定如左：
    主  文
上訴駁回。
第三審訴訟費用由上訴人負擔。
    理  由
一、按對於簡易訴訟程序之第二審裁判，提起第三審上訴或抗告，須經原裁判法院之
    許可。前項許可，以訴訟事件所及之法律見解具有原則上之重要性者為限，民事
    訴訟法第四百三十六條之三第一項、第二項定有明文。
二、本件上訴人以被上訴人行使權利不符合誠信原則，蓋被上訴人於終止租約後尚得
    占有、使用系爭標的物，甚或出租他人使用而收取租金，並免支付保管維護費用
    ，而上訴人未占有使用系爭標的物，卻須平白支付相當於租金數額之損害賠償，
    可見上訴人終止租約並未使被上訴人受有損害，反因此獲有利益，可見被上訴人
    主張之損害賠償額明顯過高，有失公允，不符衡平原則，況被上訴人倘要求上訴
    人給付相當於租金之損害賠償，無異要求上訴人履約，惟現場其他較優地段之廣
    告招牌租金均未比被上訴人所收取之租金高，足見於論斷被上訴人所受損害時，
    應考量物價水準，原審未注意及此，自有違誤，至高雄市廣告工程商業同業公會
    之鑑定結果尚須調查其他因素，惟上開公會所提鑑定報告大都參照被上訴人之主
    張，其鑑定結果乃屬私文書，自不具形式上之證據力，另立本聯合會計師事務所
    所製作之鑑定報告原審未要求被上訴人舉證即率予採用，且其中部分原始會計憑
    證抬頭並非被上訴人，鑑定報告亦加以採認，殊有可議之處；其次，被上訴人因
    系爭租約終止而免於支出維修費用，此部分之費用減省，上訴人自得主張抵銷，
    乃原審就上開有利於上訴人之證據均未予採取，復未說明不予採取之理由，除有
    判決不備理由之違誤外，亦有消極不適用法規之違誤為由，提起第三審上訴。
三、經查，上訴人所指上揭所謂違誤之處，主要均為證物證據力高低、有無之爭議，
    惟有關被上訴人因上訴人終止租約所受損害金額之若干，以及上訴人對於被上訴
    人所受損害應否負責一節，均經本院於判決理由中詳予說明，被上訴人亦提出相
    當證據資料供本院佐參，本院於系爭爭議中所為判決並非不具理由，上訴人僅因
    認定結果對其不利，即認為本院認事用法有違誤之處，此種指摘，尚難認所涉及
    之法律見解具有原則上之重要性，其上訴自不應許可。
據上結論，本件上訴不應許可。依民事訴訟法第四百三十六條之三第三項、第九十五
條、第七十八條，裁定如主文。
中　　　華　　　民　　　國　　九十三　　年　　　九　　　月　　 二十 　　日
                                  民事第二庭審判長法  官  丁蓓蓓
                                                  法  官  李家慧
                                                  法  官  汪漢卿
正本係照原本作成
如對本裁定抗告須於裁定送達後十日內向本院提出抗告狀，並繳納抗告費新臺幣一千
元
中　　　華　　　民　　　國　　九十三　　年　　　九　　　月　　 二十 　　日
                                                  書記官  許婉如
